【裁判字號】    92,訴,1395
【裁判日期】    920717
【裁判案由】    毒品危害防制條例
【裁判全文】
臺灣板橋地方法院刑事判決                        九十二年度訴字第一三九五號
    公  訴  人  臺灣板橋地方法院檢察署檢察官
    被      告  甲○○
右列被告因毒品危害防制條例案件，經檢察官提起公訴（九十二年度毒偵字第一二八
七號、第一三一九號），本院判決如左：
    主      文
甲○○連續施用第一級毒品，累犯，處有期徒刑壹年。
扣案如附表一、二所示毒品及吸食器壹組均沒收，前開毒品並銷燬之。
    事      實
一、甲○○曾於民國八十九年間因施用毒品案件，經本院八十九年度毒聲字第二二九
    五號裁定送觀察、勒戒後，認無繼續施用毒品之傾向，由臺灣板橋地方法院檢察
    署檢察官於八十九年四月十九日以八十九年度毒偵字第三０五八號處分不起訴確
    定，復於八十九年間因施用毒品案件，經本院以八十九年度毒聲字第五五一０號
    裁定送觀察、勒戒後，認有繼續施用毒品之傾向，裁定送強制戒治在案（經執行
    後，於九十年九月三日停止戒治，接受保護管束，於九十年十一月七日保護管束
    期滿，強制戒治執行完畢），並由臺灣板橋地方法院檢察署檢察官於八十九年十
    一月三十日以八十九年度毒偵緝字第一二００號、第一二０一號起訴，經臺灣高
    等法院以九十年上易字第一二二七號判處有期徒刑六月確定，於九十年十一月二
    十一日易科罰金執行完畢，詎未知衷心悛悔，猶基於概括犯意，自九十二年二月
    初某日起至九十二年四月十四日晚間某時止，在臺北縣板橋市○○路三０六號四
    樓住處內，連續合併施用第一級毒品海洛因及第二級毒品安非他命多次；嗣於九
    十二年四月十日晚間八時許，在前開住處為警查獲，並扣得如附表一所示毒品及
    其所有供吸食安非他命所用吸食器一組，又於九十二年四月十五日五時三十分許
    ，在臺北縣板橋市○○街三三一巷巷口為警查獲，且扣得如附表二所示毒品。
二、案經臺北市政府警察局大安分局及臺北市政府警察局北投分局移請臺灣板橋地方
    法院檢察署檢察官偵查起訴。
    理      由
一、右揭事實，迭據被告甲○○於本院訊問及審理時坦承不諱，且有前開先後扣案之
    毒品及吸食器具等可資佐證，又被告於九十二年四月十日為警查獲經採尿以酵素
    免疫學分析法檢驗結果，於安非他命類藥物及鴉片類藥物等項均呈陽性反應，有
    臺北市立療養院煙毒尿液檢驗報告存卷可稽，與被告之自白亦無扞格，俱徵被告
    之自白與事實相符；又被告曾於八十九年間因施用毒品案件，經本院八十九年度
    毒聲字第二二九五號裁定送觀察、勒戒後，認無繼續施用毒品之傾向，由臺灣板
    橋地方法院檢察署檢察官於八十九年四月十九日以八十九年度毒偵字第三０五八
    號處分不起訴確定，復於八十九年間因施用毒品案件，經本院以八十九年度毒聲
    字第五五一０號裁定送觀察、勒戒後，認有繼續施用毒品之傾向，裁定送強制戒
    治在案，經送執行後，於九十年九月三日停止戒治，接受保護管束，於九十年十
    一月七日保護管束期滿，強制戒治執行完畢，有臺灣高等法院被告全國前案紀錄
    表及臺灣板橋地方法院檢察署八十九年度毒偵字第三０五八號不起訴處分書等附
    卷可按，是其於五年內三犯本件施用毒品案件無疑；綜上本案事證明確，被告犯
    行堪予認定，應依法論科。
二、核被告甲○○所為，係犯毒品危害防制條例第十條第一項施用第一級毒品罪及同
    條例第十條第二項施用第二級毒品罪。被告持有毒品後進而施用，其持有毒品之
    低度行為為施用毒品之高度行為所吸收，均不另論罪。被告先後多次施用第一級
    、第二級毒品犯行，時間緊接，所犯構成要件相同，顯係基於概括犯意反覆為之
    ，為連續犯，應依刑法第五十六條規定，各論以一罪並均加重其刑。被告同時施
    用海洛因及安非他命而犯前開二罪名，係同時為之，乃一行為觸犯數罪名之想像
    競合犯，應依刑法第五十五條規定，從一較重之施用第一級毒品罪處斷。公訴人
    於起訴書僅記載被告於九十二年四月十日二十一時採尿前九十六小時內某時，施
    用安非他命一次犯行，就被告其餘施用安非他命多次犯行疏未論列，及就前開二
    罪名求為分論併罰，均非無未洽；惟被告其餘施用安非他命多次犯行與已起訴之
    施用安非他命犯行間，既有連續犯之裁判上一罪關係，應咸為起訴效力所及，本
    院得併予審究，且與施用第一級毒品罪名間依想像競合規定處斷，用期適法，附
    此敘明。又被告於八十九年間因施用毒品案件，經臺灣板橋地方法院檢察署檢察
    官於八十九年十一月三十日以八十九年度毒偵緝字第一二００號、第一二０一號
    起訴，為臺灣高等法院以九十年上易字第一二二七號判處有期徒刑六月確定，於
    九十年十一月二十一日易科罰金執行完畢，有臺灣高等法院被告全國前案紀錄表
    在卷可憑，其於五年以內再犯上開有期徒刑以上之罪，為累犯，應依刑法第四十
    七條規定加重其刑。被告犯行既有連續犯及累犯兩種刑之加重事由，應遞予加重
    之。
三、爰審酌被告正值青壯，本可期其從事正當職業，奮發向上，守法重紀，利己利人
    ，又先後因施用毒品犯行獲不起訴處分寬典、強制戒治、及刑之科處，猶應知所
    惕勵，對於施用毒品之違法性及可罰性，應有明確而強烈之認識，詎再犯本案二
    度為警查獲，不知悛悔，心存僥倖，應予非難，兼衡其犯罪動機、目的、及所肇
    實害，以自戕身心健康為主，以及犯罪後供認無隱，態度良好等一切情狀，量處
    如主文所示之刑，資為懲儆。
四、扣案如附表一、二所示毒品，其內毒品與外袋無法析離完盡，應概認屬查獲之毒
    品，不問屬何人所有，當依毒品危害防制條例第十八條第一項前段規定併予沒收
    銷燬之；扣案吸食器一組，屬被告所有且供其吸食安非他命所用，亦據被告供明
    ，應依刑法第三十八條第一項第二款規定宣告沒收。
據上論結，應依刑事訴訟法第二百九十九條第一項前段，毒品危害防制條例第十條第
一項、第二項、第十八條第一項前段，刑法第十一條前段、第五十六條、第四十七條
、第三十八條第一項第二款，判決如主文。
本案經檢察官謝岳龍到庭執行職務。
中      華      民      國    九十二    年      七      月     十七     日
                                      臺灣板橋地方法院刑事第六庭
                                          法  官  蔡  新  毅
右正本證明與原本無異。
如不服本判決應於送達後十日內向本院提出上訴狀。
                                          書記官  謝  麗  秋
中      華      民      國    九十二    年      七      月     十七     日
※附表一※
┌──┬─────────┬──┬───────────────────┐
│編號│   扣案毒品種類   │數量│         備    註                     │
├──┼─────────┼──┼───────────────────┤
│ 一 │第一級毒品海洛因  │一包│毛重一點四公克、淨重一點二公克        │
├──┼─────────┼──┼───────────────────┤
│ 二 │第二級毒品安非他命│一包│毛重一點二公克、淨重一點零公克        │
└──┴─────────┴──┴───────────────────┘
※附表二※
┌──┬─────────┬──┬───────────────────┐
│編號│   扣案毒品種類   │數量│         備    註                     │
├──┼─────────┼──┼───────────────────┤
│ 一 │第一級毒品海洛因  │三包│合計毛重二點二公克、淨重一點六公克    │
└──┴─────────┴──┴───────────────────┘
※附錄本案論罪科刑主要法條全文※
毒品危害防制條例第十條
施用第一級毒品者，處六月以上五年以下有期徒刑。
施用第二級毒品者，處三年以下有期徒刑。


司法院資訊處製作；財團法人民間司法改革基金會備份。
